# 陈老师向您请教合并报表抵销的问题?

提问人：jjyy11 时间：2011-02-12 20:36:47
对联营企业逆流交易在合并报表层面是全额抵销还是比例抵销? 有的说应该按比例抵销，也有人说是按全额抵销,到底哪个正确?

回答人：chenyiwei
合并范围内企业与联营企业之间的内部交易未实现损益都是按比例抵销，除非内部交易损失表明存在资产减值情况。抵销结果对净资产、净利润的影响与解释 1 号所要求的单体层面权益法核算结果相同。

回答人：chenyiwei
回复 藤椅 jjyy11 的帖子解释 1 号第七条：投资企业与联营企业及合营企业之间发生的内部交易损益按照持股比例计算归属于投资企业的部分，应当予以抵销，在此基础上确认投资损益。投资企业与被投资单位发生的内部交易损失，按照《企业会计准则第 8 号--资产减值》等规定属于资产减值损失的，应当全额确认。投资企业对于纳入其合并范围的子公司与其联营企业及合营企业之间发生的内部交易损益，也应当按照上述原则进行抵销，在此基础上确认投资损益。
合并报表层面对与联营企业之间内部交易的调整，不应改变在个别报表层面上按上述规定确定的净资产、净利润影响数。所以对联营企业的内部交易抵销，无论是在投资方个别报表层面还是合并报表层面，都是按比例抵销。